臺灣宜蘭地方法院民事判決
111年度訴字第66號
原      告  劉秋亨  

被      告  林登科  
訴訟代理人  陳馨強律師
上列當事人間因請求損害賠償事件，原告提起刑事附帶民事訴訟
（110年度附民字第15號），本院於民國111年4月12日言詞辯論
終結，判決如下：
    主  文
一、被告應給付原告新臺幣5萬元，及自民國110年2月5日起至清
    償日止，按週年利率百分之3計算之利息。
二、原告其餘之訴駁回。
三、訴訟費用由被告負擔百分之4，原告負擔百分之96。　　
四、本判決第一項得假執行。但被告如以新臺幣5萬元為原告預
    供擔保，得免為假執行。
五、原告其餘假執行之聲請駁回。
    事實及理由
壹、程序方面　　
    按：「附帶民事訴訟之事物管轄，應以刑事訴訟之管轄為準
    ，不因訴訟標的之價額而有異」，最高法院著有19年上字第
    2658號判例，可資參照。本件既係由本院刑事庭移送前來，
    且原告主張之侵權行為地係於本院轄區，故本院民事庭於本
    案具管轄權。
貳、兩造聲明及陳述要旨
一、原告主張略以︰兩造為親家關係，因訴外人林逸承(即被告之
    子)、劉憶葶(即原告之女)所生子嗣從姓而不睦。民國（下
    同）109年8月21日16時5分，兩造、林逸承、劉憶葶、原告
    之配偶秦美慧、原告之子劉冠豪，在宜蘭縣○○市○○路○段0號
    宜蘭市戶政事務所前人行道發生爭執，原告與被告、林逸承
    均欲將劉憶葶帶離而發生拉扯，被告即徒手傷害原告，致原
    告因此受有左眉毛、雙側手肘、頸部、胸部、雙膝及背部挫
    傷等傷害（下稱：「系爭傷害」），而被告傷害原告之際，
    復基於公然侮辱之犯意，在上開公眾得出入之人行道上以「
    混帳」辱罵原告，足以貶損原告在社會上之人格評價，爰依
    侵權行為之法律關係，提起本件訴訟，請求精神慰撫金及工
    作損失。並聲明：被告應給付原告新臺幣（下同）118萬元
    ，及自起訴狀繕本送達翌日起至清償日止，按週年利率百分
    之3計算之利息；願供擔保請准宣告假執行（見本案卷第30
    、70頁，而本件起訴之事實，原告係引用本院110年度訴字
    第19號刑事判決犯罪事實欄所載部分，見本案卷第70頁）。
二、被告則以︰原告請求不能工作損失部分，並無提出相關證明
    ，故無理由。至於精神慰撫金部分，原告請求過高。並聲明
    ：原告之訴駁回；願供擔保，請准免為假執行（見本院110
    年度附民字第15號卷，下稱：「附民卷」第25頁）。
參、得心證之理由
一、原告主張被告於上開時、地傷害原告，復基於公然侮辱之犯
    意，在上開公眾得出入之人行道上以「混帳」辱罵原告，造
    成系爭傷害及原告名譽受損等情，業據提出對話截圖、中華
    民國專利公報、照片、新北市立土城醫院藥袋、國立陽明大
    學附設醫院（下稱：「陽大醫院」）診斷證明書為證（見附
    民卷第13至19頁），另有臺灣宜蘭地方檢察署109年度偵字
    第6166號偵查卷附之原告受傷照片（見臺灣宜蘭地方檢察署
    109年度偵字第6166號偵查卷第35頁）、本院110年度訴字第
    19號刑事判決在卷可按，並經依職權調閱上開刑事案件偵審
    卷宗，核閱屬實，被告亦不爭執，是依本院調查證據之結果
    ，堪信原告前揭主張為真。
二、按因故意或過失，不法侵害他人之權利者，負損害賠償責任
    ；不法侵害他人之身體或健康者，對於被害人因此喪失或減
    少勞動能力，或增加生活上之需要時，應負損害賠償責任；
    不法侵害他人之身體、健康、名譽、自由、信用、隱私、貞
    操、或不法侵害其他人格法益而情節重大者，被害人雖非財
    產上之損害，亦得請求賠償相當之金額，民法第184條第1項
    前段、第193條、第195條第1項，分別定有明文。
三、茲就原告各項請求之金額（見本案卷第32、70頁），審認如
    下：
（一）慰撫金：斟酌原告傷勢、所受痛苦、兩造之身分、地位及
      經濟狀況等一切情狀，認原告請求賠償慰撫金5萬元為適
      當，逾此部分即無理由，應予駁回。　
（二）工作損失：
　  1.按「損害賠償之債，以有損害之發生及有責任原因之事實
      ，並二者之間有相當因果關係為其成立要件」（最高法院
      110年度臺上字第1399號民事判決意旨參照）。
　  2.經查，原告主張工作損失18萬元等語（見本案卷第32、70
      頁），然為被告所爭執（見本案卷第71頁），而原告所提
      出陽大醫院診斷證明書（見附民卷第19頁），並無類如「
      宜休息療養幾日」意旨之醫囑記載，且原告始終未提出相
      關資料做佐證。故原告此部分之請求，不能舉證其確有何
      工作損失及該損失與系爭傷害間，究竟有何相當因果關係
      ，以實其說，並無理由。
（三）結論︰原告本件得請求被告損害賠償之金額為5萬元。
肆、結論：原告依侵權行為之法律關係，請求被告給付118萬元
    ，在5萬元範圍內及自起訴狀繕本送達翌日即110年2月5日（
    見附民卷第21頁送達證書）起至清償日止，按週年利率百分
    之3計算之利息，為有理由，應予准許，逾此部分則無理由
    ，應予駁回。
伍、原告勝訴部分，應依民事訴訟法第389條第1項第5款規定，
    依職權宣告假執行，並依同法第392條第2項規定，宣告被告
    得預供擔保免為假執行。原告之訴無理由部分，其假執行之
    聲請應一併駁回。　　　　　
陸、本件事證已臻明確，兩造其餘攻擊防禦方法及舉證，經核對
    判決結果不生影響，爰不另逐一論述，併此敘明。至原告所
    稱劉憶葶刑事卷證筆錄部分，核與上開認定，並無直接關係
    ，附此敘明。
柒、本件係刑事附帶民事訴訟，而由本院刑事庭移送民事庭者，
    依刑事訴訟法第504條第2項規定，免納裁判費，惟仍依民事
    訴訟法第79條規定，諭知訴訟費用之負擔，以備將來如有訴
    訟費用發生時，得以確定其數額，併予敘明。　　
中　　華　　民　　國　　111 　年　　4 　　月　　26　　日
                  民事庭  法  官    伍偉華
以上正本係照原本作成。
如對本判決上訴，須於判決送達後二十日之不變期間內，向本院
提出上訴狀（應附繕本）。
如委任律師提起上訴者，應一併繳納上訴審裁判費。
中　　華　　民　　國　　111 　年　　4 　　月　　26　　日
                           書記官   邱信璋